臺灣屏東地方法院交通事件裁定　　　　 99年度交聲字第536號
原處分機關　交通部公路總局高雄區監理所屏東監理站
異　議　人
即受處分人　盧冠誌
送達代收人　陳怡文
上列異議人因違反道路交通管理處罰條例事件，對於交通部公路
總局高雄區監理所屏東監理站民國99年12月22日所為之處分（原
處分案號：屏監違字第裁82-ZHA181503號），聲明異議，本院裁
定如下：
    主  文
異議駁回。
    理  由
一、原處分意旨略以: 異議人即受處分人盧冠誌於民國99年9 月
    27日7 時許，駕駛車號7965-MX 號自用小客車行經國道三號
    284.1 公里處，因有汽車行駛高速公路速度超過規定最高速
    限之違規事實，為警製單舉發，嗣原處分機關即交通部公路
    總局高雄區監理所屏東監理站認異議人上開情形，違反道路
    交通管理處罰條例第33條第1 項第1 款之規定，裁處罰鍰新
    臺幣（下同）3,000 元，並依同條例第63條第1 項，記違規
    點數1 點等語。
二、聲明異議意旨略以：伊上網查詢違規告示牌係位於國道北向
    281.3 公里處，距離伊違規地點284.1 公里已有2.8 公里，
    業已違反違規地點距離違規告示牌1 公里之判例且因公告地
    點已有差異，實令人無所適從等語。
三、按汽車行駛於高速公路，不遵使用限制、禁止、行車管制及
    管理事項之管制規則，而行車速度超過規定之最高速限者，
    處汽車駕駛人3,000 元以上6,000 元以下罰鍰，並記違規點
    數1 點，道路交通管理處罰條例第33條第1 項第1 款、第63
    條第1 項第1 款定有明文。次按汽車行駛高速公路，應依速
    限標誌指示，高速公路交通管制規則第5 條第1 項前段亦定
    有明文。經查，異議人於99年9 月27日7 時許，駕駛車牌號
    碼7965-MX 號自用小客車行經國道三號284.1 公里處，為警
    以測得其車速為122 公里，而舉發地點限速為時速110 公里
    等情，有違反道路交通管理事件裁決書、內政部警政署國道
    公路警察局第八警察隊99年11月18日公警八交字第09908714
    16號函、內政部警政署國道公路警察局第八警察隊100 年1
    月18日公警八交字第1000870054號函、舉發照片在卷可參（
    見本院第6 、8 至9 、14至15頁）；復參以本件舉發員警與
    異議人既不相識，亦無怨隙，衡情無設詞攀誣異議人之必要
    ；又員警依法舉發係本於職責所為，其執行公務本身即受行
    政懲處責任之監督，本件亦無證據證明舉發員警捏造事實、
    違法取締之情事。從而，異議人確有汽車駕駛高速公路速度
    超過規定最高速限之情，應可認定。
四、至異議人辯稱：伊於網站上所查詢距伊最近之距離違規告示
    牌與舉發地點差距2.8 公里，公告地點有差異云云。惟查：
（一）按以科學儀器取得證據資料證明其行為違規，科學儀器應
      採固定式，並定期於網站上公布其設置地點；汽車駕駛人
      有行車速度超過規定之最高速限或低於規定之最低速限違
      規行為予以舉發，採用固定或非固定式科學儀器取得證據
      資料證明者，於一般道路須至少於100 公尺前，於高速公
      路、快速公路須至少於300 公尺前，明顯標示之，道路交
      通管理處罰條例第7 條之2 第1 項、第2 項第9 款、第3
      項均定有明文。
（二）本件原舉發機關係以「非固定式」測速照相設備舉發異議
      人交通違規行為，且亦於測照位置前500 公尺設有「前有
      測速照相」告示牌之情，有前揭原舉發機關函覆本院函文
      、告示牌設立照片在卷可考（見本院卷第14至15頁）。是
      以，本件舉發既係以「非固定之科學儀器」取得證據資料
      ，並非以「固定式科學儀器」取得證據資料，且舉發機關
      測照過程亦已符合前開規定，則本件舉發過程自無瑕疵可
      指。本件異議人爰引道路交通管理處罰條例第7 條之2 第
      2 項、第3 項規定及前揭情詞置辨，顯屬誤解法令，為無
      理由，本院自難憑採，應予駁回。
五、爰依道路交通案件處理辦法第18條規定，裁定如主文。
中    華    民    國   100    年    1     月    31    日
                  交通法庭      法  官  羅森德
以上正本證明與原本無異。
如不服本裁定應於收受送達後5 日內向本院提出抗告書狀敘述抗
告之理由抗告於臺灣高等法院高雄分院。
中    華    民    國   100    年    1     月    31    日
                                書記官  盧姝伶